---
title: "Método de Zhou 2013"
output: pdf_document
---


# PCOM  Posterior-focused catch-only method  S. Zhou, Modificado por Elson Leal y María José Zúñiga  para sardina austral Aysen, CBA 2021

 This method requires time series of catch data only. However, some life history parameters, M, Linf, k, T_max, T_maturation,  will improve the performance. Also, a rough guess of maximum depletion level D = B_end/K will be helpful. This example is for single catch series


## Modelo

```{r, eval=T,warning=F, include=T, message=F, echo=T}

library(knitr) # para generar reporte Rmarkdown
library(stringr)
library(reshape) 
library(dplyr) 
library(ggplot2)
library(ggthemes) # para ggplot
library(patchwork) # para unir gráficos de ggplot
library(strucchange) # libreria utilizada para análisis de quiebres

getwd()

##################################################################################################
# model
##################################################################################################
BDM=function(K,dep,b,C,r){  ### biomass dynamics model
 B=err.B=rep(NA,length(C))   
 B[1]=b*K;b1=B[1]
 for(i in 2:length(B)){
  B[i]=max(min(B[i-1]+r*B[i-1]*(1-B[i-1]/K)-C[i-1],K),0)
#  err.B[i]=ifelse(!is.na(U[i-1]&U[i]) & B[i]>0,(B[i-1]/B[i]-U[i-1]/U[i]^2,NA)
 }
 if(all(B>C) & all(B<=K)){
  abs(B[length(B)]-dep*K)
# if(any(U>0)){((B[length(B)]-dep*K)/K)^2 +sum(err.B,na.rm=T)} else ((B[length(B)]-dep*K)/K)^2
 } else {10^5}
}

```

\pagebreak

## Simulación
```{r, echo=F}
##################################################################################################
# simulation 
##################################################################################################
sim1=function(k25=k25,k75=k75,r25=r25,r75=r75,yr=yr,C=C,nsim=nsim,msy=NULL){ 
 Bend.keep=K.keep=r.keep=dep.keep=d.keep=vector()
 nyr=length(yr)
 B=F2Fmsy=B2Bmsy=matrix(NA,nyr,nsim) 
 K=r=vector()
 plot(0,0,type="n",xlim=c(min(yr),max(yr)),ylim=c(-1,round(k75,0)*1.15),
 xlab="", ylab="",yaxt="n",xaxt="n")
 for(j in 1:nsim){ 
   K[1]=runif(1,k25,k75)
   r[1]=runif(1,r25,r75)  
   B[1,j]=K[1]
   for(i in 2:(nyr)){ 
     r[i]=runif(1,r25,r75) 
     K[i]=runif(1,k25,k75) 
     B[i,j]=B[i-1,j]+r[i]*B[i-1,j]*(1-B[i-1,j]/K[i])-C[i-1]
     F2Fmsy[i,j]=(C[i]/B[i,j])/(r[i]/2)
     B2Bmsy[i,j]=B[i,j]/(K[i]/2) 
   }
   cols<-rgb(runif(1,0,j)/nsim,(nsim-runif(1,0,j))/nsim,(1)/(nsim+100),
   alpha=0.6)
   lines(yr,B[,j],col=cols) 
   K.keep[j]=mean(K)
   r.keep[j]=mean(r)
   F2Fmsy[,j]=(C/B[,j])/(mean(r)/2)
   B2Bmsy[,j]=B[,j]/(mean(K)/2)   
 }
 Bend.keep=B[nyr,] 
 d.keep=B[nyr,]/mean(K)   
 lines(yr,apply(B,1,median),lty=1,lwd=3)
 lines(yr,C,lwd=2,col="#363636",lty=2)
 points(yr,C,pch=21,col=4,bg=4,cex=1.3)
 y1<-seq(0,round(k75,0)*1.1,le=5);
 x1<-seq(1,length(yr),by=1)
 axis(1,at=yr[x1],labels=yr[x1],las=1,cex.axis=1)
 axis(2,at=y1,labels=format(round(y1/1000,0),3),las=2,cex.axis=1)
 legend(yr[nyr-4],max(y1)*1.05,c("Biomasa","Captura","RMS"),lty=c(1,2,2),
 col=c(1,"#363636",2),pch=c(NA,21,NA),lwd=c(2,2,2),pt.bg=c(NA,4,NA),cex=1.3,bty="n")
 BC<-expression(paste('Biomasa ('%*%'1000 ton) y Captura (ton)',sep="")) 
 mtext(BC,side=2,line=4.0,cex=1)
 mtext("Años",side=1,line=3.5,cex=1)
 if(is.null(msy)){} else {abline(h=msy,lty=2,col=2,lwd=2)}
 msy=K.keep*r.keep/4
 return(list(K.keep,r.keep,msy,Bend.keep,d.keep,B,r,F2Fmsy,B2Bmsy))   
}


```


# Ingresa datos de captura 
```{r,eval=T}

#
#####################################################################
# input catch data and r range for sautral XI stock 
#####################################################################
#C=c(4033,5318,4163,7547,5097,3853,653,1352,1839,4488)
C=c(4033,5318,4163,7547,5097,3853,653,1352,1839,3600)
yr=seq(2012,2021)
r.lci=0.85;
r.uci=1.2
#####################################################################
# search through K grids, with specific range for K1 follow 
#####################################################################
N1=100
K1=exp(seq(log(max(C)),log(max(C)*50),l=N1))
#####################################################################
# genera los valores de la deplecion
#####################################################################
dep=round(seq(0.1,0.8,0.05),2)
nd=length(dep)
r1=obj1=matrix(0,N1,nd)  #matriz que almacena los output de las funciones
b=1#Si (C[1]/max(C)<0.5, (0.5+0.9)/2 (0.3+0.6)/2);b=0.5
# ciclo
for(j in 1:nd){
  for(i in 1:N1){
    out=optimize(BDM,K=K1[i],b=b,C=C,dep=dep[j],
    interval=c(r.lci-.05,r.uci+.05))
    r1[i,j]=out$min
    obj1[i,j]=out$obj
  }
}

#####################################################################
#
#vLinf=58.95;vk=0.28;Tmax=10;Tmat=NA;T=17
#M=vector()
#M[1]=exp(1.44-0.982*log(Tmax))
#M[2]=1.65/Tmat
#M[3]=exp(1.2-0.17*log(vLinf)+log(vk))
#M[4]=1.82*vk
#M[5]=exp(-0.0152-0.279*log(vLinf)+0.6543*log(vk)+0.463*log(T))
#w=0.87 #para teleost y w=0.41 para chondrithys
#r.mean=2*mean(M,na.rm=T)*w
#r.sd=sd(M,na.rm=T)
#r.backup=r
#r[r > r.mean+2*r.sd | r < r.mean-2*r.sd]=NA

############################# 
r1.backup=r1  ;# r1=r1.backup
r1[obj1 > K1*0.01]=NA
r1[r1 > r.uci | r1 < r.lci]=NA      
#############################
kr=as.data.frame(cbind(K1,r1))  
colnames(kr)=c('k',dep) 
all=cbind(K1,stack(kr[,2:nd+1]))#antes nd+1
colnames(all)=c("k","r","ind")

all$d=as.numeric(as.character(all$ind))
all=all[,c(1,2,4)]
all=all[!is.na(all[,2]),] 
all$msy=all[,1]*all[,2]/4 

#############################
# estimate reference points
#############################
#cutoff=ifelse(tail(C,1)/max(C)<=0.5,0.5,0.8)
all2     =all[!is.na(all$r) & all$d <= 0.50,]#cutoff,assume upper depeltion=0.50
quan1    =apply(all2,2,quantile)
k25      =quan1[,1][2]
k75      =quan1[,1][4]
r25      =quan1[,2][2]
r75      =quan1[,2][4]
msy.media=quan1[,4][3]
all3     =all2[all2$k>k25 & all2$k<k75 & all2$r>r25 & all2$r<r75,]
para     =list(k25=k25,k75=k75,r25=r25,r75=r75)
```

\pagebreak
## Figura biomasa
```{r Fig1_Zhou2013_biomasa, eval=T,warning=F, include=T, message=F, echo=T,fig.height=6,fig.width=7,fig.align="center",fig.path="Figuras/",dev="pdf"}

##################################################################################################
nsim=100
#GRAFICA LA BIOMASA
par(mar=c(5,5.5,1,1),cex.axis=1.3,cex.lab=1.3)
out1=sim1(k25=k25,k75=k75,r25=r25,r75=r75,C=C,yr=yr,nsim=nsim,msy=msy.media)
```


```{r, echo=T}
##################################################################################################
#EXTRAE DATOS DE INTERES PARA LA INCERTIDUMBRE
##################################################################################################
F2Fmsy  =as.data.frame(out1[8]);
B2Bmsy  =as.data.frame(out1[9])
quant   =function(x)quantile(x,c(0.2,0.8))

dat.out =data.frame(year=yr,
                    B2Bmsy.med=apply(B2Bmsy,1,median),
                    quan1.B=apply(B2Bmsy,1,quant)[1,],
                    quan3.B=apply(B2Bmsy,1,quant)[2,],
                    F2Fmsy.med=apply(F2Fmsy,1,median),
                    quan1.F=apply(F2Fmsy,1,quant)[1,],
                    quan3.F=apply(F2Fmsy,1,quant)[2,])

BF2msy.end = data.frame(t(rbind(B2Bmsy[length(yr),],F2Fmsy[length(yr),])))
colnames(BF2msy.end)=c("B2Bmsy","F2Fmsy")
#kable(BF2msy.end)
#
out1.backup=out1 #out1=out1.backup
sp=out1[1:5]
sp=as.data.frame(sp)   # summary(sp)
colnames(sp)=c("k","r","msy","Bend","Depletion")
BendD=apply(sp,2,quantile)
###############################################################
#FINAL RESULT
#####################################################################
tabla<-cbind(quan1[,c(1,2,4)],BendD[,4:5])
write.csv2(tabla,"tabla1.csv",row.names=FALSE) 
kable(tabla)

Bioma <-apply(out1.backup[[6]],1,quantile)
#note: Bmsy = k/2, Blim = k/4 
B.sim =data.frame(out1[6])
BF    =t(apply(B.sim,1,quantile))
BF    =cbind(BF,C/BF)
BRP   =c(quan1[3,1]/2,quan1[3,2]/2)
fs    =data.frame(cbind(BF[,c(8,3)],yr)) # F y Biomasa media
#GRAFICA BIOMASA V/S CPUE
#plot(yr,BF[,3],type="b",ylab="Biomasa and CPUE")
#par(new=T)
#plot(yr,U,type="b",col=2,axes=F,xlab="",ylab="")
#
```
\pagebreak
## Sensibilidad
```{r Fig2_Zhou2013_depletion, eval=T,warning=F, include=T, message=F, echo=T,fig.height=9,fig.width=10,fig.align="center",fig.path="Figuras/",dev="pdf"}
#######################################################
#  sensitivity to assumed upper depletion (if needed) #
#######################################################
med.out=low.out=up.out=matrix(NA,nrow=4,ncol=6)
d.l=c(0.45,0.6,0.7,0.8)  # assumed upper depletion levels
layout(matrix(1:4,ncol=2,byrow=T),widths=c(1,1),heights=c(1,1))
for(i in 1:4){ 
  all2=all[!is.na(all$r) & all$d <= d.l[i],]    
  quan1=apply(all2,2,quantile)
  k25=quan1[,1][2]
  k75=quan1[,1][4]
  r25=quan1[,2][2]
  r75=quan1[,2][4]
  msy.median=quan1[,4][3]
  nsim=100
  ##################################################################################
  #Figura
  par(mar=c(5,5.5,1,1),cex.axis=1.3)
  out1=sim1(k25=k25,k75=k75,r25=r25,r75=r75,C=C,yr=yr,nsim=nsim,msy=msy.media)
  tex=paste("reducción=",d.l[i],sep="")
  text(2015,round(para$k25,0)*0.26,tex,cex=1.2,xpd=T)
  ##################################################################################
  # Tablas
  sp  = out1[1:5]
  sp  = as.data.frame(sp)   # summary(sp)
  colnames(sp)= c('k','r','msy','Bend','D')
  BendD = apply(sp,2,quantile)
  
  med.out[i,] =(c(quan1[3,],BendD[3,4:5]))
  low.out[i,] =(c(quan1[2,],BendD[1,4:5]))
  up.out[i,]  =(c(quan1[4,],BendD[5,4:5]))
  
  med.out[,3] =t(d.l)
  low.out[,3] =t(d.l)
  up.out[,3]  =t(d.l)
  
  colnames(med.out)=c("k","r","d.upper","msy","Bend","D")
  colnames(low.out)=c("k","r","d.upper","msy","Bend","D")
  colnames(up.out)=c("k","r","d.upper","msy","Bend","D")
  
  kable(med.out)
  kable(low.out)
  kable(up.out)
  ##################################################################################
}

```


\pagebreak

```{r Fig3_Zhou2013_sensitivity, eval=T,warning=F, include=T, message=F, echo=T,fig.height=10,fig.width=10,fig.align="center",fig.path="Figuras/",dev="pdf"}

##################################################################################################
# parameters as a function of assumed upper depletion level
##################################################################################################
#name3<-paste(getwd(),"/Figuras/Fig3_Zhou2013_sensitivity.png",sep="")
#png(file=name3,width=900,height=1000)
layout(matrix(1:4,ncol=2,byrow=T),widths=c(1,1),heights=c(1,1))
par(mar=c(5.6,6.7,4,4),cex.axis=1.4) 

plot(med.out[,3],med.out[,1]/1000,ylim=c(0,max(med.out[,1]/1000*1.3)),type='l',lwd=2,xlab='',ylab='',las=1)
lines(low.out[,3],low.out[,1]/1000,lty=2);lines(up.out[,3],up.out[,1]/1000,lty=2)
mtext(expression(paste('K ('%*%'1000 ton)')),side=2,line=3.8,cex=1.4)
mtext("Reducción superior",side=1,line=3.6,cex=1.4)

plot(med.out[,3],med.out[,2],ylim=c(0,max(med.out[,2]*1.3)),type='l',lwd=2,xlab='',ylab='',las=1)
mtext('r',side=2,line=3.8,cex=1.4)
mtext("Reducción superior",side=1,line=3.6,cex=1.4)
lines(low.out[,3],low.out[,2],lty=2);lines(up.out[,3],up.out[,2],lty=2)

plot(med.out[,3],med.out[,4]/1000,ylim=c(0,max(med.out[,4]/1000*1.3)),type='l',lwd=2,xlab='',ylab='',las=1)
lines(low.out[,3],low.out[,4]/1000,lty=2);lines(up.out[,3],up.out[,4]/1000,lty=2)
mtext(expression(paste('RMS ('%*%'1000 ton)')),side=2,line=3.8,cex=1.4)
mtext("Reducción superior",side=1,line=3.6,cex=1.4)

plot(med.out[,3],med.out[,6],ylim=c(0,max(med.out[,6]*1.5)),type='l',lwd=2,xlab='',ylab='',las=1)
lines(low.out[,3],low.out[,6],lty=2);lines(up.out[,3],up.out[,6],lty=2)
mtext("Reducción",side=2,line=3.8,cex=1.4)
mtext("Reducción superior",side=1,line=3.6,cex=1.4)

#dev.off()


```

```{r Fig4_Zhou2013_fase, eval=T,warning=F, include=T, message=F, echo=T,fig.height=7.5,fig.width=7.5,fig.align="center",fig.path="Figuras/",dev="pdf" }
##################################################################################################
# GRAFICA DIAGRAMA DE FASE
##################################################################################################
library(MASS)

K      <- med.out[1,1]
mc.dat <-BF2msy.end
Bmrs   <-tabla[3,1]/2 #BMRS
Fmrs   <-tabla[3,2]/2 #FMRS
Fest   <-C/Bioma[3,] #F anual
Y1     <-Fest/Fmrs;
X1     <-Bioma[3,]/Bmrs
Z1     <-Bioma[3,]/K
#h=rep(0.13,4)
z<-kde2d(mc.dat[,1],mc.dat[,2],n=100,
lims=c(range(c(0,max(X1))),range(c(0,max(Y1)*1.7))))
est<-z$z/max(z$z);z$z<-est
#Bmrs=43590;Fmrs=0.3515;Fest=C/Bioma[3,]
#Y1<-Fest/Fmrs;X1<-Bioma[2,]/Bmrs
#
soli<-cbind(yr,round(Bioma[3,],0),round(Fest,2),round(Z1,2),round(X1,2),round(Y1,2))
colnames(soli)<-c("year","BT","Fest","B_Bo","Brel","Frel")

kable(soli)

kable(rbind(Bmrs,Fmrs))
#library(rJava)                                         ## PROBLEMAS CON ESTO
#library(xlsx)
write.csv2(soli,"tabla2.csv",row.names=FALSE) 
#DEFINE LAS AREAS DE LOS POLIGONOS
cols<-c("#696969","#A8A8A8","#DEDEDE")
ini<-c(-0.09);
xmax<-max(X1)*1.35;
ymax<-max(Y1)*1.22;
xmin<-(0.08)
pol1<-matrix(c(0.9,ini,0.9,1.1,xmax,1.1,xmax,0.75,1.25,0.75,1.25,ini),
ncol=2,byrow=T)
pol2<-matrix(c(1.25,ini,1.25,0.75,xmax,0.75,xmax,ini),ncol=2,byrow=T)
pol3<-matrix(c(xmax,1.1,xmax,ymax,0.9,ymax,0.9,1.1),ncol=2,byrow=T)
pol4<-matrix(c(0.5,ini,0.9,ini,0.9,ymax,0.5,ymax),ncol=2,byrow=T)
pol5<-matrix(c(-0.07,ini,0.5,ini,0.5,ymax,-0.07,ymax),ncol=2,byrow=T)

#name4<-paste(getwd(),"/Figuras/Fig4_Zhou2013_fase.png",sep="")
#png(file=name4,width=1200,height=1000)
par(mar=c(6.1,6.5,4.8,4.8),cex.axis=1,cex.lab=1)
plot(X1,Y1,col=0,xlab="",ylab="",yaxt="n",xlim=c(xmin,max(X1)*1.1),
ylim=c(0.09,max(Y1)*1.17))
axis(2,las=1)
polygon(pol5,col=cols[1],border=1);polygon(pol4,col=cols[2],border=1)
polygon(pol3,col=cols[3],border=1);polygon(pol2,col=cols[3],border=1)
polygon(pol1,col="white",border="black")
#points(mc.dat[,1],mc.dat[,2],pch=21,bg="#B5B5B5",cex=0.9,col=1)
lines(X1,Y1,lty=2,col=1,lwd=2)
lines(X1,Y1,type="p",bg=2,pch=21,cex=1,lwd=2)
abline(v=1,lty=2,col=8,lwd=2);abline(h=1,lty=2,col=8,lwd=2)
abline(v=0.5,lty=2,col=8,lwd=2)
contour(z,drawlabels=FALSE,levels=c(0.1,0.25,0.5,0.75),add=TRUE)
text(0.5,max(Y1)*1.29,expression(PBR[paste("agotamiento")]),cex=1.1,
pos=1,xpd=T)
text(1,max(Y1)*1.29,expression(B[paste("RMS")]),cex=1.1,pos=1,xpd=T)
text(max(X1)*1.19,1.11,expression(F[paste("RMS")]),cex=1.1,pos=1,xpd=T)
mtext(expression(paste("Biomasa total relativa a ",B[paste("RMS")],sep="")),
side=1,line=4.2,cex=1.2)
mtext(expression(paste("Mortalidad por pesca relativa a ",F[paste("RMS")],
sep="")),side=2,line=3.8,cex=1.2)
#a2<-which(yr%in%seq(2015,1994,by=-2)==TRUE)
a2<-c(1,2,3,4,5,6,7,8,9)
text(X1[a2],Y1[a2]*1.06,yr[a2],cex=1,pos=4,col=4)
#text(1.10,0.83,"Plena Explotación",cex=1.6,pos=4,col=1,lwd=2)
#text(1.56,0.31,"Sub Explotación",cex=1.6,pos=4,col=1,lwd=2)
#text(1.33,1.51,"Sobrepesca",cex=1.6,pos=4,col=1,lwd=2)
#text(0.58,0.67,"Sobre",cex=1.6,pos=4,col=1,lwd=2)
#text(0.52,0.51,"Explotación",cex=1.6,pos=4,col=1,lwd=2)
#text(0.68,1.18,"Sobre-explotación y Sobrepesca",cex=1.6,pos=4,lwd=2,srt=90)
#text(0.23,1.18,"Colapso y/o Agotamiento",cex=1.6,pos=4,lwd=2,srt=90)
box()
#dev.off()


```



\pagebreak

## Cálculo de CBA
```{r,echo=T}

##################################################################################################
#CALCULO DE LA CBA  PARA SARDINA AUSTRAL XI
##################################################################################################
mata <-out1.backup[1:5];
mm   <-length(mata)
mato <-vector()

for(p in 1:mm){
  mato <-cbind(mato,mata[[p]])}
  mate <-as.data.frame(mato)
  colnames(mate)<-c("k","r","msy","Bend","Depletion")

yy      <-length(yr)
prob    <-c(0.6666667,1.00,1.25) # pnderadores de Frms
ss      <-dim(sp)
yrs_pro <-seq(yr[yy],yr[yy]+11,by=1) # años de proyección
yyp     <-length(yrs_pro)

BT=CT=array(NA,c(length(prob),ss[1],length(yrs_pro)))

BT[,,1] <-Bioma[3,yy]
CT[,,1] <-C[yy]
Fi      <-Fmrs*prob

# y = Frms ponderados
# n = número de simulaciones
# m = años de proyección

for(y in 1:length(Fi)){ 
 for(n in 1:ss[1]){
  ki=sp$k[n] # parámetro K simulado
  ri=sp$r[n] # parámetro r simulado
  for(m in 1:(yyp-1)){ # PROYECCIÓN
   if(m==1){ 
     CT[y,,1]=C[yy]} # igual a la captura del último año
    else {
      CT[y,n,m]=BT[y,n,m]*Fi[y]} # captura proyectada
      BT[y,n,m+1]=BT[y,n,m]+ri*BT[y,n,m]*(1-BT[y,n,m]/ki)-CT[y,n,m] # biomasa total proyectada
   if(m==(yyp-1)){
     CT[y,n,m+1]=BT[y,n,m+1]*Fi[y]}
  }
 }
}


```



```{r Fig5_Zhou2013_Proyeccion_B,eval=T,warning=F, include=T, message=F, echo=T,fig.height=5,fig.width=5,fig.align="center",fig.path="Figuras/",dev="pdf"}

##################################################################################################
# GRAFICA LA CBA 2 PARA sardina austral
##################################################################################################
FF   <-formatC(Fi,format="f",digits=2)
BB   <-expression(paste("Biomasa (mil t)",sep=""))
Binf <-tabla[2,1]/2
Bsup <-tabla[4,1]/2
rng1 <-range(BT[,,],na.rm=T)
ax2  <-seq(0,rng1[2]*1.15,by=1500)
cols <-"#858585"
y1   <-length(yrs_pro)
xxxx<-matrix(ncol=3,nrow=11)

par(mar=c(5,5,1,1),cex.axis=1,cex.lab=1)
plot(yrs_pro[-2],seq(0,rng1[2]*1.15,le=(y1-1)),col=0,type="o",xlab="",ylab="",yaxt="n",ylim=c(0,rng1[2]*0.98),xaxp=c(2020,2032,12))

for(x in 1:length(Fi)){
  xxxx[,x]<-apply(BT[x,,],2,quantile)[3,-2]
 lines(yrs_pro[-2],xxxx[,x],col=x,lty=2,lwd=2)
}
abline(h=Bmrs,lty=2,lwd=2,col=cols)
axis(2,at=ax2,labels=ax2/1000,las=1,cex=1)
mtext(BB,side=2,line=3.5,cex=1.2)
mtext("Años",side=1,line=3.4,cex=1.2)
legend(2021,rng1[2]*0.5,c(expression(F[paste("0,30")]),expression(F[paste("0,44")]),
expression(F[paste("0,55")])),lty=c(2,2,2,2,2),lwd=c(2,2,2,2,2),cex=1.4,
col=c(1,2,3),bty="n")

```

```{r Fig6_Zhou2013_capturas,eval=T,warning=F, include=T, message=F, echo=T,fig.height=5,fig.width=5,fig.align="center",fig.path="Figuras/",dev="pdf"}

##################################################################################################
# GRAFICA LA CAPTURA
##################################################################################################
CC   <-expression(paste("Captura (mil t )",sep=""))
MRS  <-tabla[3,3] #50%
rng2 <-range(CT[,,],na.rm=T)
ax3  <-seq(0,rng2[2]*1.15,by=1000)

xxxx<-matrix(ncol=3,nrow=11)

par(mar=c(5,5,1,1),cex.axis=1,cex.lab=1)
plot(yrs_pro[-2],seq(0,rng2[2]*1.15,le=11),col=0,type="o",xlab="",ylab="",yaxt="n",ylim=c(0,rng2[2]*0.95),xaxp=c(2020,2032,12))

for(x in 1:length(Fi)){
  xxxx[,x]<-apply(CT[x,,],2,quantile)[3,-2]
 lines(yrs_pro[-2],xxxx[,x],col=x,lty=2,lwd=2)
}
abline(h=MRS,lty=2,lwd=2,col=cols)
axis(2,at=ax3,labels=sprintf("%0.0f",ax3/1000),las=1,cex=1.4)
mtext(CC,side=2,line=3.5,cex=1.2)
mtext("Años",side=1,line=3.4,cex=1.2)
legend(2021,rng2[2]*0.5,c(expression(F[paste("0,30")]),expression(F[paste("0,44")]),
expression(F[paste("0,55")])),lty=c(2,2,2,2,2),lwd=c(2,2,2,2,2),cex=1.4,
col=c(1,2,3),bty="n")


```


```{r , echo=T}
##################################################################################################
# TABLA DE RESULTADOS CAPTURA 2021
##################################################################################################
ct<-matrix(NA,length(Fi),5)
for(i in 1:length(Fi)){
 ct[i,]<-as.numeric(quantile(CT[i,,2],probs=c(.1,.2,.3,.4,.5)))  # CT[i,,2] (el 2 representa 1 año de proyección, 1 es el año actual)
}
colnames(ct)<-c("10%","20%","30%","40%","50%")
rownames(ct)<-formatC(Fi,format="f",digits=2)
cat("\n")
print(ct)

```



```{r Fig7_Zhou2013_compara,eval=F,warning=F, include=T, message=F, echo=T,fig.height=4,fig.width=7,fig.align="center",fig.path="Figuras/",dev="pdf"}
##################################################################################################
# TABLA DE RESULTADOS biomasa 2021
##################################################################################################
bt<-matrix(NA,length(Fi),5)
for(i in 1:length(Fi)){
 bt[i,]<-as.numeric(quantile(BT[i,,2],probs=c(.1,.2,.3,.4,.5)))  # CT[i,,2] (el 2 representa 1 año de proyección, 1 es el año actual)
}
colnames(bt)<-c("10%","20%","30%","40%","50%")
rownames(bt)<-formatC(Fi,format="f",digits=2)
cat("\n")
print(bt)


year<-seq(2012,2021)
bioHil<-c(NA,17712,12394,11186,6911,5161,4212,6108,7933,8592)

par(mar=c(5,5,1,1),cex.axis=1,cex.lab=1)
plot(year,c(soli[,2],bt[2,5]),type="o",pch=19,ylim=c(0,20000), xaxp=c(2012,2022,10),ylab="Biomasa total",xlab="Años")
lines(year,bioHil,type="o",col=2,pch=19)
legend(2017,16000,c("Hilborn y Mangel 1997","Zhou 2013"),
       bty="n",lwd=1,pch=19,col=c(2,1), title="Método de estimación")
```


```{r, echo=T}

##################################################################################################
# RANGO CBA PARA PBR Al MRS (2) y EL 2021(2)
##################################################################################################
rango<-quantile(CT[2,,2],prob=c(0.025,0.25,0.50,0.75,0.975))

kable(rango)

#
#FIN
```

